臺灣臺中地方法院民事判決　九十二年度訴字第三三六九號
　　原　　　告　乙○○
　　訴訟代理人　劉家驥　律師
　　被　　　告　甲○○
右當事人間請求損害賠償事件，由刑事庭移送前來，本院於九十三年二月廿四日言詞
辯論終結，判決如左：
　　主　　文
被告應給付原告新台幣貳萬元及自九十二年八月廿九日起至清償日止，按年息百分之
五計算之利息。
原告其餘之訴駁回。
訴訟費用由被告負擔五十分之一；餘由原告負擔。
　　事　　實
甲、原告方面：
　一、聲明：求為判決：
　　(一)被告應給付原告新台幣（下同）壹佰萬元及自本訴狀繕本送達日起至清償日止
　　　，按年息百分之五計算之利息。
　　(二)訴訟費用由被告負擔。
　二、陳述：
　　(一)被告於九十二年一月二日下午五時廿五分，駕駛五Ｕ－四八二０號自用小客車
　　　，後載年籍不詳者，將車停在台中市○○路○段二八二之十九號前，未注意後
　　　方來車，即貿然開門，適原告騎乘機車行經該地煞車不及，遂撞擊車門倒地受
　　　左手第四指撕裂傷。被告於肇事後仍未下車探視，經原告促其下車，竟又惱羞
　　　成怒，與該不詳年籍者共同踢原告腳部，致原告受右膝擦傷、左大腿瘀傷。
　　(二)右開事實，有澄清綜合醫院診斷証明書附於　鈞院九十二年易字第二０九三號
　　　被告傷害案刑事卷宗可稽，爰引用該刑事案件卷存所有證據。
　　(三)不法侵害他人身體、健康者，被害人雖非財產上之損害，亦得請求賠償相當之
　　　金額，民法第一九五條第一項定有明文。被告不慎撞傷原告，本屬一件小車禍
　　　，應可善了，然被告無意下車探視解決，竟又聯手不詳姓名者毆傷原告，行為
　　　十分乖張而目無法紀，原告精神所受剌激痛苦，當可想見。謹按人之身體為法
　　　律所保護而僅次於生命之人格法益，蓋人苟無身體，則猶如皮之不存，侈言名
　　　譽、隱私、貞操何益？此觀同法條項有關人格法益之排列順序亦明。頃據報載
　　　，法院對某些人士所訴名譽受損而判給之慰藉金額動輒以數佰萬元計（如謝長
　　　廷告璩美鳳等案），少則也有五十萬元（如最近報載某教師罵三字經，被判五
　　　十萬元慰撫金）。本件原告身體、健康之人格法益受害，衡酌兩造身分地位等
　　　，原告請求慰藉金壹佰萬元，應屬相當。
　三、證據：
　　　提出刑事判決一件、光良牙醫診所名片一紙等影本為證。
乙、被告方面：
　一、聲明：求為判決駁回原告之訴，訴訟費用由原告負擔。
　二、陳述：肇事時為下午五點多，正值下班時間，西屯路人車很多，車上朋友要下
      車，不能靠路邊停車，就暫停讓朋友下車，當他打開右後車門時，剛好原告騎
      機車前來撞上車門。因當時車很多，被告根本不能下車，原告即拿安全帽撞壞
      被告車輛擋風玻璃，被告下車與原告理論，被告只踢原告一腳，他就倒下，就
　　　去驗傷。被告目前當粗工，沒有固定工作，家裡有妻小待養，沒錢賠原告。
　　理　　由
一、查被告甲○○於九十二年一月二日下午五時二十五分許，駕駛車牌號碼五Ｕ－四
　　八二０號自用小客車，上載一位年籍不詳友人，於行經台中市○○路○段二八二
　　之十九號前，因車上友人要下車，即停車，其友人未注意後方來車，即打開右後
　　車門，適原告乙○○騎乘車號ＨＦＱ－二七三號機車行經該處，因煞車不及而撞
　　上該車門，致乙○○倒地而受有左手第四指二公分長撕裂傷，而乙○○於起身後
　　，隨即持其所有安全帽破壞甲○○所駕駛自用小客車之前擋風玻璃，甲○○見狀
　　，心生不滿，乃下車與之理論，並踢乙○○一腳，致乙○○倒地，受有右膝二Ｘ
　　二公分擦傷、左大腿九Ｘ四公分瘀傷等傷害，被告傷害罪刑，經本院九十二年度
　　易字第二０九三號及台灣高等法院台中分院九十二年度上易字第二二七０號判決
　　確定。
二、按不法侵害他人之身體、健康者，被害人雖非財產上之損害，亦得請求賠償相當
    之金額，民法第一百九十五條第一項定有明文。
　　本件原告主張被告不慎撞傷原告，卻無意下車探視解決，竟又聯手不詳姓名者，
    毆傷原告，行為十分乖張而目無法紀，原告精神受刺激，覺得很痛苦，爰請求壹
    佰萬元慰撫金。
　　然查本件事故係被告所載友人未注意後方來車，貿然打開右後車門肇事，原告乙
    ○○起身後，即先以其安全帽撞壞被告甲○○所駕駛自用小客車之前擋風玻璃，
    被告見狀，下車與之理論，方以腳踢原告一腳，致原告右膝擦傷（二Ｘ二公分）
    、左大腿瘀傷（九Ｘ四公分）。按損害之發生或擴大，被害人與有過失者，法院
　　得減輕賠償金額，或免除之。民法第二百十七條第一項亦定有明文。是本件因原
　　告先以安全帽擊壞被告之汽車前擋風玻璃，被告見狀始下車與之理論，方以腳踢
    傷原告，故原告對其所受損害，與有過失，自應減輕被告之賠償責任。本院斟酌
    事故之肇因，兩造之身分、地位、資力、加害情形及傷害程度，認原告請求賠償
　　之非財產上損害，以貳萬元為適當，逾越部分，應予駁回。
三、據上論結，本件原告之訴一部有理由，一部無理由，依民事訴訟法第七十九條判
　　決如主文。
中　　　華　　　民　　　國　　九十三　　年　　　三　　　月　　 　九　　 日
　　　　　　　　　　　　　　　臺灣臺中地方法院民事第四庭
~B法　　　官　周靜秀
右為正本，係照原本作成。
如不服本判決，應於判決送達後二十日內，向本院提出上訴狀。
中　　　華　　　民　　　國　　九十三　　年　　　三　　　月　　 十一　　 日
~B法院書記官
　　　　　　　　　　　　　　　　　　　　　　　　　　　　　　　　　　　　Ｂ
